臺灣高等法院刑事裁定　　　　　　　　　100年度抗字第507號
抗　告　人
即　受刑人　林志勳
上列抗告人因詐欺案件，不服臺灣士林地方法院中華民國100年3
月28日撤銷緩刑之裁定（100年度撤緩字第45號），提起抗告，
本院裁定如下：
    主  文
抗告駁回。
    理  由
一、原裁定意旨略以：受刑人林志勳因犯詐欺案件，經原審法院
    以99年度審簡字第920 號判處拘役50日，如易科罰金，以新
    臺幣（下同）1 千元折算1 日。緩刑2 年，並應於民國100
    年1 月30日前、99年10月30日前各給付被害人吳巧蘭、林克
    韋2 萬元、1 萬元，給付方式為備妥現金，以報值掛號信函
    寄送至被害人之地址，該案於99年9 月6 日確定，有卷附之
    上開判決書及本院被告前案紀錄表各1 份在卷可稽。被害人
    林克韋迄100 年3 月23日止，仍未收到受刑人上開應給付之
    款項，遂具狀請求撤銷受刑人之緩刑宣告，則受刑人未依判
    決內容確實履行向被害人支付財產上之損害賠償，其違反判
    決所定負擔之情節自屬重大無訛，堪認原宣告之緩刑難收其
    預期效果，而有執行刑罰之必要，依刑法第75條之1 第1 項
    第4 款規定，撤銷受刑人前揭緩刑之宣告。
二、抗告意旨略以：抗告人即受刑人因遭詐騙集團利用觸犯詐欺
    罪，經法院命向被害人支付3 萬元負擔，因當時並無工作，
    無法如期償還，如今，受刑人已找到穩定之工作能支付上開
    負擔，請求再給予一次機會，以分期方式，於每月11日支付
    負擔予被害人云云。
三、按緩刑宣告得斟酌情形，命犯罪行為人向被害人支付相當數
    額之財產或非財產上之損害賠償；受緩刑之宣告而違反第74
    條第1 項第1 款至第8 款所定負擔情節重大者，足認原宣告
    之緩刑難收其預期效果，而有執行刑罰之必要者，得撤銷其
    宣告，刑法第74條第2 項第3 款、第75條之1 第1 項第4 款
    定有明文。而所謂違反第74條第2 項第1 款至第8 款所定負
    擔情節重大者，於緩刑附條件應由被告履行之情形，雖非謂
    被告一不履行即當然應撤銷緩刑，惟倘被告係因詐欺等財產
    犯罪當庭承諾賠償被害人損失，並經法院以之內容為緩刑之
    條件，於被害人之立場，當以被告履行緩刑條件為最主要之
    目的，且被害人若無法依緩刑條件受清償，而被告仍得受緩
    刑之利益，顯不符合一般社會大眾之法律情感，而得認係違
    反緩刑所定負擔情節重大。
四、經查：抗告人於緩刑期間，未依原審確定判決履行負擔等情
    ，業經被害人林克韋具狀陳明無訛（見原審卷第14頁），且
    抗告人抗告意旨亦不否認自負擔履行期限始（99年8 月30日
    ），迄今均未給付被害人吳巧蘭、林克韋共3 萬元之損害賠
    償，則依本院前揭之說明，已足堪認抗告人違反緩刑所定負
    擔情節重大，況原審確定判決事實及理由欄二已教示違反負
    擔情節重大，將有撤銷緩刑宣告之效果，抗告人亦應知悉及
    此，是原裁定以抗告人前開緩刑之宣告應予以撤銷，其裁量
    符合目的性，並無違誤之處。至抗告人以其失業為由，提起
    本件抗告，置其是否已依緩刑負擔全部履行於不顧，核與審
    酌上開緩刑宣告應否撤銷之法律判斷無關，自不足為有利於
    抗告人之論據。綜上，本件抗告人提起抗告，為無理由，應
    予駁回。
五、據上論結，應依刑事訴訟法第412條，裁定如主文。
中    華    民    國   100    年    5     月    25    日
                  刑事第十六庭  審判長法  官  陳晴教
                                      法  官  王敏慧
                                      法  官  吳啟民
以上正本證明與原本無異。
不得再抗告。
                                      書記官  賴以真
中    華    民    國   100    年    5     月    25    日